【裁判字號】    99,訴,511
【裁判日期】    990906
【裁判案由】    違反毒品危害防制條例
【裁判全文】
臺灣雲林地方法院刑事協商判決          99年度訴字第511號
公  訴  人  臺灣雲林地方法院檢察署檢察官
被      告  乙○○
指定辯護人  本院公設辯護人甲○○
上列被告因違反毒品危害防制條例案件，經檢察官提起公訴（99
年度毒偵字第809 、830 號），並聲請法院改依協商程序而為判
決，本院認為適當，同意由法官一人獨任進行協商判決程序，判
決如下：
    主      文
乙○○施用第一級毒品，累犯，處有期徒刑玖月。又施用第二級
毒品，累犯，處有期徒刑伍月。又施用第一級毒品，累犯，處有
期徒刑玖月。又施用第二級毒品，累犯，處有期徒刑伍月。應執
行有期徒刑壹年陸月。
    事實及理由
一、犯罪事實：
    乙○○前於民國87年間，因施用毒品案件，經觀察、勒戒後
    ，認無繼續施用毒品之傾向，於88年01月05日觀察、勒戒執
    行完畢釋放出所，由臺灣嘉義地方法院檢察署檢察官以88年
    度偵緝字第12號為不起訴處分確定；然其另於前揭觀察勒戒
    執行完畢釋放後5 年內，因連續施用第二級毒品，經臺灣
    嘉義地方法院（下稱嘉義地院）以88年度易字第422 號判決
    判處有期徒刑10月確定（該次犯行經法院裁定令入戒治處所
    施以強制戒治，至89年09月27日停止戒治釋放出所）；復
    因違反毒品危害防制條例案件，經嘉義地院以88年度訴字第
    75號判決判處有期徒刑3 年10月確定；再因侵占案件，經
    嘉義地院以88年度易字第515 號判決判處有期徒刑3 月確定
    ，上開、、所示之3 罪，經嘉義地院以90年度聲字第
    459 號裁定定其應執行有期徒刑4 年10月確定，並與前案殘
    刑6 月1 日接續執行，於91年09月24日縮短刑期假釋出監，
    惟其又於假釋期內，另因偽造貨幣案件，經嘉義地院以92
    年度訴字第189 號判處有期徒刑3 年6 月確定；又因偽造
    文書案件，經嘉義地院以92年度簡字第872 號判處有期徒刑
    3 月確定；再因違反動產擔保交易法案件，經本院以93年
    度虎簡字第114 號判決判處有期徒刑4 月確定，上開、
    所示之罪經法院裁定減刑並定應執行有期徒刑3 年6 月確定
    ，與所示之罪及與上開假釋經撤銷後之殘刑有期徒刑2 年
    17日接續執行，於97年09月15日縮短刑期執行完畢。詎其猶
    不知悔改，分別為下列行為：
  (一)於99年03月23日上午08時許，基於施用第一級毒品之犯意，
    在其位在嘉義縣大林鎮西結里陳井寮43號住處附近之農舍，
    先以將海洛因置於針筒內注射之方式，施用第一級毒品海洛
    因1 次；另於同日（23日）上午09時許，基於施用第二級毒
    品之犯意，在前揭住處附近之農舍，以將甲基安非他命置於
    玻璃球內點火燃燒吸食煙氣之方式，施用第二級毒品甲基安
    非他命1 次。
  (二)於99年05月13日上午08時許，基於施用第一級毒品之犯意，
    將其車停放在嘉義縣民雄鄉某路邊，在該車上，先以將海洛
    因置於針筒內注射之方式，施用第一級毒品海洛因1 次；另
    於同日（23日）上午09時許，基於施用第二級毒品之犯意，
    在前揭車內，以將甲基安非他命置於玻璃球內點火燃燒吸食
    煙氣之方式，施用第二級毒品甲基安非他命1 次。
    嗣於99年03月26日，因乙○○為毒品列管調驗人口，經警持
    臺灣嘉義地方法院檢察署鑑定許可書通知其至嘉義縣竹崎分
    局仁和派出所製作筆錄，並採集其尿液送驗，結果呈嗎啡、
    甲基安非他命陽性反應；復於99年05月14日12時30分許，因
    另通緝案件，經警在雲林縣水林鄉水北村公墓地查獲，並採
    集其尿液送驗，結果呈可待因、嗎啡、甲基安非他命、安非
    他命陽性反應，始查悉上情。
二、證據名稱：
  (一)被告乙○○於偵查及本院訊問時之自白。
  (二)臺灣檢驗科技股份有限公司99年04月14日報告編號：KH/201
    0/00000000號濫用藥物檢驗報告1 份。
  (三)正修科技大學超微量研究科技中心99年06月07日報告編號：
    R00-0000-000號尿液檢驗報告1份。
  (四)嘉義縣警察局竹崎分局尿液代號與真實姓名對照表1份。
  (五)雲林縣警察局北港分局查獲毒品案件嫌犯尿液真實姓名對照
    表1 份。
  (六)刑案資料查註紀錄表、全國施用毒品案件紀錄表、矯正簡表
    及臺灣嘉義地方法院檢察署檢察官88年度偵緝字第12號不起
    訴處分書各1 份。
三、本案經檢察官與被告乙○○、辯護人於審判外達成協商之合
    意，且被告乙○○已認罪，其合意內容為：乙○○施用第一
    級毒品，累犯，處有期徒刑9 月。又施用第一級毒品，累犯
    ，處有期徒刑9 月。又施用第二級毒品，累犯，處有期徒刑
    5 月。又施用第二級毒品，累犯，處有期徒刑5 月。應執行
    有期徒刑1 年6 月。
四、應適用之法條：刑事訴訟法第455 條之2 第1 項、第455 之
    4 第2 項、第455 條之8 、第454 條第1 項，毒品危害防制
    條例第10條第1 項、第2 項，刑法第11條前段、第47條第1
    項、第51條第5 款。
五、協商判決原則上不得上訴。但有刑事訴訟法第455 條之4 第
    1 項第1 款「於本訊問程序終結前，被告撤銷協商合意或檢
    察官撤回協商聲請者」；第2 款「被告協商之意思非出於自
    由意志者」；第4 款「被告所犯之罪非第455 條之2 第1 項
    所定得以協商判決者」；第6 款「被告有其他較重之裁判上
    一罪之犯罪事實者」；第7 款「法院認應諭知免刑或免訴、
    不受理者」情形之一，或協商判決違反同條第2 項「法院應
    於協商合意範圍內為判決；法院為協商判決所科之刑，以宣
    告緩刑或2 年以下有期徒刑、拘役或罰金為限」等規定者（
    以上均簡稱但書情形）外，不在此限（即有但書情形，依法
    仍得上訴）。
六、本件如有上述但書情形，且不服本判決時，得自收受判決送
    達之日起10日內，向本院提出上訴狀（須附繕本），上訴於
    第二審法院。
本案經檢察官魏偕到庭執行職務。
中    華    民    國    99    年    9     月    6     日
                  刑事第六庭    法  官  陳佩怡
以上正本證明與原本無異。
                                書記官  林佳慧
中    華    民    國    99    年    9     月    6     日
附錄本案論罪科刑法條全文：
毒品危害防制條例第10條
施用第一級毒品者，處 6 月以上 5 年以下有期徒刑。
施用第二級毒品者，處 3 年以下有期徒刑。

司法院資訊處製作；財團法人民間司法改革基金會備份。
